【裁判字號】    91,上易,3447
【裁判日期】    920121
【裁判案由】    毒品危害防制條例
【裁判全文】
臺灣高等法院刑事判決                          九十一年度上易字第三四四七號
    上  訴  人
    即  被  告  甲○○  女  民.
右上訴人因違反毒品危害防制條例案件，不服臺灣士林地方法院九十一年度易字第四
○○號，中華民國九十一年十月三十一日第一審判決（起訴案號：臺灣士林地方法院
檢察署九十一年度偵字第四三二號），提起上訴，本院判決如左：
    主  文
上訴駁回。
    事  實
一、甲○○於民國七十六年間，因違反麻醉藥品管理條例案件，經台灣台北地方法院
    判處有期徒刑十月，緩刑三年；於八十二年間，因違反肅清煙毒條例案件，經臺
    灣高雄地方法院判處有期徒刑三年一月；又於八十三年間，因偽造文書案件，經
    臺灣臺北地方法院判處有期徒刑六月，兩案接續執行於八十六年十二月二十八日
    執行完畢。復於八十七年間，因施用第二級毒品安非他命，經觀察、勒戒後，認
    有繼續施用毒品傾向，經臺灣臺北地方法院裁定令入戒治處所施以強制戒治，戒
    治期滿，由臺灣臺北地方法院檢察署檢察官於八十九年三月二日為不起訴處分。
    另於八十九年間，施用第二級毒品安非他命，經台灣士林地方法院裁定令入戒治
    處所施以強制戒治，經台灣士林地方法院於九十年五月二十三日判處有期徒刑五
    月確定，仍不知悔改。
二、甲○○復基於概括犯意，於九十年十一月七日前數日內，在臺北縣土城市○○街
    二十三巷六號三樓住處，以燃燒吸食器內安非他命之方式，連續施用第二級毒品
    安非他命二次。於九十年十一月七日下午七時許，為警在上址查獲。
三、案經臺北市政府警察局大安分局報請臺灣士林地方法院檢察署檢察官偵查起訴。
    理  由
一、右揭犯罪事實，業據上訴人即被告甲○○於原審及本院審理時坦承不諱，而其為
    警查獲後採集之尿液，經送臺北市立療養院檢驗及國防部憲兵司令部刑事鑑識中
    心複驗結果，均呈安非他命陽性反應，有臺北市立療養院九十一年十一月二十三
    日煙毒尿液檢驗報告書(一)、國防部憲兵司令部刑事鑑識中心九十一年五月六日（
    91）綱得字第○五八三五號鑑驗通知書各一紙在卷可稽，足證其自白與事實相符
    。被告前因施用第二級毒品案件，經臺灣臺北地方法院裁定送觀察、勒戒後，認
    有繼續施用毒品傾向，經同院以八十七年度毒聲字第一五四五號裁定令入戒治處
    所施以強制戒治，戒治期滿，由臺灣臺北地方法院檢察署檢察官於八十九年三月
    二日以八十九年度戒毒偵字第三五號為不起訴處分，有上開臺灣臺北地方法院裁
    定書及臺灣臺北地方法院檢察署不起訴處分書附卷足參。被告復再施用第二級毒
    品安非他命，經台灣士林地方法院以九十年度毒聲字第二十九號裁定令入戒治處
    所施以強制戒治外，並經同院內湖簡易庭於九十年五月二十三日以九十年度湖簡
    字第一三號判處有期徒刑五月確定，亦有各該裁定書及判決書在卷可考。被告三
    犯施用第二級毒品，事證明確，犯行洵堪認定。至被告辯稱其長期施用毒品未間
    斷，本件與前案所判有期徒刑五月之案件，係屬連續犯，不應另外判刑云云。惟
    查被告前案係九十年五月二十三日經台灣士林地方法院判處有期徒刑五月確定，
    有該判決可稽，本件係九十年十一月七日前數日犯罪，已在該案判決確定之後，
    自不為該案既判力所及。
二、核被告所為，係犯違反毒品危害防制條例第十條第二項施用第二級毒品罪。其持
    有第二級毒品安非他命之低度行為，為施用之高度行為所吸收，不另論罪。其先
    後二次施用第二級毒品犯行，時間密接，方法相同，觸犯構成要件相同之罪，顯
    係基於概括犯意反覆為之，為連續犯，應依刑法第五十六條之規定，以一罪論，
    並加重其刑。被告有事實欄所載犯罪科刑紀錄，有本院被告全國刑案紀錄表、臺
    灣高等法院檢察署刑案紀錄簡覆表在卷可按。其前案有期徒刑執行完畢後，五年
    以內再犯本件有期徒刑之罪，為累犯，應依刑法第四十七條之規定，遞予加重其
    刑。
三、原審基此認定，援引毒品危害防制條例第十條第二項、刑法第十一條前段、第五
    十六條、第四十七條等規定，審酌被告前多次施用毒品犯罪及強制戒治紀錄，仍
    不知悔悟，一再施用毒品及其犯罪之動機、目的、手段、所生危害，犯罪後態度
    等一切情狀，量處有期徒刑七月，以示懲儆。經核其認事用法，均無不合，量刑
    也很妥適。被告上訴意旨，認與前案為連續犯關係，不應一罪兩罰云云，為無理
    由，上訴應予駁回。
四、據上論斷，應依刑事訴訟法第三百六十八條，判決如主文。
本案經檢察官柯麗鈴到庭執行職務
中    華    民    國     九十二     年      一      月      二十一      日
                        臺灣高等法院刑事第五庭
                                審判長法  官  曾  德  水
                                      法  官  楊  貴  雄
                                      法  官  趙  功  恆
右正本證明與原本無異。
不得上訴。
                                      書記官  孫  佩  琳
中    華    民    國     九十二     年      一      月      二十一      日
附錄本案論罪科刑法條全文：
毒品危害防制條例第十條第二款
施用第二級毒品者，處三年以下有期徒刑。


司法院資訊處製作；財團法人民間司法改革基金會備份。
